Leidiane Brasil de Campos

Brasileira, solteira, 28 anos

Telefone: (61) 99246-7138 / E-mail: leidianebc23@gmail.com

OBJETIVO (PERFIL PROFISSIONAL)

Sou Professora de Educação Física formada pela Universidade Paulista – UNIP, no curso de Educação Física Licenciatura Plena e curso Bacharelado na Universidade Centro Universitário de Brasília - UniCEUB. Como profissional de Educação Física possuo uma área diversificada de atuação, podendo exercer minha profissão tanto na educação escolar como não-escolar; além de outros campos que oportunizem a prática de atividades físicas, recreativas e esportivas. Em relação à ação pedagógica, planejo exercer o ensino da Educação Física a partir do domínio e compreensão crítico-reflexiva dos métodos envolvidos na produção e comunicação dos saberes/fazeres relacionados ao conhecimento dos esportes, jogos, ginásticas, lutas e danças.

FORMAÇÃO

- Graduado em Educação Física (Licenciatura Plena). UNIP, conclusão em 2010.
- Cursando (Bacharelado). UniCEUB, 2/2016.

EXPERIÊNCIA PROFISSIONAL

2007-2014 – AGEFIS (Agência de Fiscalização do Distrito Federal)

Cargo: Assessora Técnica.

Principais atividades: Planejamento e acompanhamento além de assessorar tecnicamente o titular do setor no desempenho das atividades do órgão (AGEFIS/COMINF). Gerenciamento e preparação de material para reuniões e encaminhamento de documentos entre coordenação e público interno/externo.

• 2009 - 2016 - Academia Espaço Fitness

Cargo: Professora e avaliadora física.

Principais atividades: Atuo na área da saúde e qualidade de vida para atender as demandas coletivas e individuais relacionadas ao movimento humano como: exercício físico, esportes e outras atividades correlatas, realizando de forma eficiente o meu papel na sociedade. Conheço as teorias que fundamentam as áreas e considero as singularidades pessoais, sociais e ambientais do meu lugar de atuação.

2016 – Atual – Colégio João XXIII

Cargo: Professora de Educação Física

Principais atividades: Criação e aplicação de aulas nas modalidades de voleibol, futsal, handebol e ginástica artística para Educação Infantil e Fundamental como também a participação em amistosos e festivais, correções de provas e execução de projetos.

- Curso Complementar em Ballness (Bola Suíça).
- Curso Complementar em Pilates Performance Desportiva.
- Curso operador de micro (Windows Word) Projeto Ligado ao Futuro.
- Curso Jornada Pedagógica Nacional 2017 (O desafio de articular as ações de ensino e aprendizagem escolar por meio de avaliação).

INFORMAÇÕES ADICIONAIS

- Disponibilidade para horário de trabalho no período vespertino.
- Docência em Educação Física: educação infantil, ensino fundamental, médio e superior;

- Prestação de serviços: orientação, assessoramento e consultorias às instituições privadas e públicas, no âmbito de sua especialidade;
- Pesquisas básica e aplicada: elaborar, coordenar e executar projetos.